【裁判字號】    97,抗,213
【裁判日期】    970307
【裁判案由】    聲請單獨宣告沒收違禁物
【裁判全文】
臺灣高等法院刑事裁定                   97年度抗字第213號
    抗  告  人
    即  聲請人  臺灣臺北地方法院檢察署檢察官
    被      告  甲○○
上列抗告人即聲請人因聲請單獨宣告沒收違禁物案件，不服臺灣
臺北地方法院97聲字第64號，中華民國97年1月29日裁定， 提起
抗告，本院裁定如下：
    主  文
抗告駁回。
    理  由
一、聲請意旨略以：被告甲○○違反著作權法案件，業經臺灣臺
    北地方法院檢察署檢察官以96年度偵字第24050號 為不起訴
    （原裁定誤載為緩起訴）處分確定，扣案之盜版韓劇「再見
    先生」及「火花遊戲」光碟共計16片（臺灣臺北地方法院檢
    察署96年度藍保管字第3514號），為被告所有供犯罪所用之
    物，爰依法聲請宣告單獨沒收等語。
二、原裁定以：
（一）按檢察官依第253條或第253條之1為不起訴 或緩起訴之處
      分者，對供犯罪所用、供犯罪預備或因犯罪所得之物，以
      屬於被告者為限，得單獨聲請法院宣告沒收，刑事訴訟法
      第259條之1定有明文。又著作權法98條規定，犯第91條至
      第93條、第95條至第96條之1之罪， 供犯罪所用或因犯罪
      所得之物，得沒收之。 但犯第91條第3項及第91條之1第3
      項之罪者，其得沒收之物，不以屬於犯人者為限。
（二）經查：被告上開違反著作權法第91條之1第3項之行為，業
      經臺灣臺北地方法院檢察署檢察官為緩起訴處分確定在案
      ，有該緩起訴處分書在卷可稽。又被告在偵查中自承扣案
      之前揭盜版光碟片共16片為其所有，且係供其違反著作權
      法第91條之1第3項之罪所用之物。是聲請人聲請單獨宣告
      沒收，核與上開規定相符，應予准許，經核並無違誤。
三、本件抗告意旨略以：本件被告係經諭知不起訴處分，而非如
    原裁定所載之緩起訴處分，且被告縱於緩起訴期間中，亦不
    宜宣告沒收證物，以免將來撤銷緩起訴處分後而無從檢視證
    物。況原裁定內未記載為該裁定之法官姓名，亦有未恰。爰
    依法提起抗告，請求撤銷原裁定，更為適法之裁定等語。
四、惟查：
（一）按判決有誤寫、誤算，或其他類此之顯然錯誤者，或其正
      本與原本不符者，法院得以裁定更正之，民事訴訟法第23
      2條第1項定有明文。上開規定，依大法官會議第43號解釋
      ，於刑事訴訟法準用之。
（二）本件原審上開裁定正本理由部分中，雖將被告所受之不起
      訴處分，載為受緩起訴處分之諭知，惟依聲請書所載可知
      ，原裁定此部分錯誤，應屬誤寫之顯然錯誤。再原裁定關
      於法官姓名欄部分，固未載明為臺灣臺北地方法院97聲字
      第64號裁定之原審法官姓名，惟自原審卷內資料所載，已
      可推知原審上開裁定係由原審法院許泰誠法官做成，且依
      裁判做成之流程觀之，當係裁判經法官於原本上簽名後，
      使經由公文製作之程序發出正本，故此部分裁定正本之錯
      誤，應與原裁定原本不相符合，並可進而推知，原裁定中
      未載明法官姓名之錯誤，亦應屬誤寫之顯然錯誤無疑。
（三）縱上所述，原裁定固有抗告人所指責之瑕疵，惟基於節省
      司法資源之考量，該等瑕疵既僅屬誤寫之顯然錯誤，此經
      原審法院裁定更正即可，而無須由本院另為撤銷再更為裁
      定，足見本件抗告，為無理由，應予駁回。
據上論結，應依刑事訴訟法第412條，裁定如主文。
中    華    民    國    97    年    3      月    7    日
                  刑事第４庭審判長法  官  沈宜生
                                  法  官  鄭水銓
                                  法  官  周煙平
以上正本證明與原本無異。
不得再抗告。
                                  書記官  蕭麗珍
中    華    民    國    97    年    3     月    12    日


司法院資訊處製作；財團法人民間司法改革基金會備份。
